# 关于新准则租赁的特殊方式考虑

提问人：茶前 饭 后 时间：2022-02-18 18:15:19
请教版主，A公司租用另一家公司车辆，每个月双方根据租赁车辆的数量、行驶里程进行收费，由于随着业务的波动，每个月的租金虽然比较大（超过 5 万），但租金也是无法预测的不固定形式，像这种情况企业平时入账在销售费用租赁费中，由于租赁付款额无法确认，需要计算使用权资产及租赁负债吗？

回答人：chenyiwei
这种情况属于可变租赁付款额，且并非取决于指数或比率。这种可变租赁付款额在发生时直接计入相关成本费用即可，不确认使用权资产和租赁负债。